臺灣高等法院民事判決
109年度上字第1547號
上  訴  人  林○○ 
訴訟代理人  林煜騰律師
            蔡晴羽律師
被 上訴 人  乙○○ 
訴訟代理人  魏千峯律師
複 代理 人  徐榕逸律師
被 上訴 人  戊○○公司
法定代理人  林○○
訴訟代理人  吳佳益  
            朱玉華  
被 上訴 人  丙○○  
            丁○○  
上列當事人間請求損害賠償等事件，上訴人對於中華民國109年1
0月15日臺灣臺北地方法院109年度訴字第3780號第一審判決提起
上訴，並為訴之減縮及追加，本院於110年7月27日言詞辯論終結
，判決如下：
    主      文
上訴及追加之訴均駁回。
第二審訴訟費用（含追加之訴部分），由上訴人負擔。
    事實及理由
甲、程序方面：
一、按在第二審為訴之變更或追加，非經他造同意，不得為之。
    但請求之基礎事實同一者、減縮應受判決事項之聲明者，不
    在此限，民事訴訟法第446條第1項、第255條第1項第2、3款
    分別定有明文。上訴人於原審起訴主張：被上訴人乙○○（下
    逕稱姓名）為被上訴人戊○○股份有限公司（下稱戊○○公司，
    並與乙○○合稱乙○○等2人）之受僱人，於民國108年10月13日
    上午10時刊登標題為「長灘島一條線比基尼！台女真實身分
    曝光」報導（下稱系爭報導），在圖片及說明所示「圖/翻
    攝自News5Everywhere YouTube」中之「News5Everywhere」
    字樣，設置網路連結（下稱系爭超連結），得以連結至顯示
    伊姓名、護照號碼、出生年月日、國民身分證統一編號、照
    片等個人資料之護照內頁、名稱為「Aksyon Primetime/Oct
    ober11,2019」之影片（下稱系爭A影片）網址（https://ww
    w.youtube.com/watch?v=EOQFia9zCRs），違反個人資料保
    護法（下稱個資法）及不法侵害伊隱私，請求乙○○等2人應
    連帶賠償新臺幣（下同）120萬元本息（見原審卷第9、441
    頁）。經原審判決駁回上訴人上開請求，上訴人提起上訴後
    ，就上開請求減縮為乙○○等2人應連帶賠償60萬元本息（見
    本院卷㈡第469頁），並追加主張：乙○○等2人未經合理查證
    ，於系爭報導不實記載馬來鎮警察局長貝隆（Maj.Jess Bay
    lon）之陳述，不法侵害伊名譽權，應連帶賠償伊非財產上
    之損害60萬元本息（見本院卷㈡第223、469頁）。上訴人就
    上開起訴請求之金額減縮為60萬元本息，係減縮應受判決事
    項之聲明。又上訴人追加之訴與原訴主張之法律關係，皆本
    於乙○○等2人刊登系爭報導之同一基礎事實所衍生爭執，有
    其社會事實之共通性及關聯性，並就原請求所提出之證據資
    料，於追加之訴得加以利用，雖乙○○等2人不同意訴之追加
    （見本院卷㈡第223頁），惟上訴人所為訴之減縮及追加符合
    上開規定，應予准許。
二、被上訴人丁○○（下逕稱姓名）經合法通知，未於言詞辯論期
    日到場，核無民事訴訟法第386條所列各款情形，爰依上訴
    人之聲請，就丁○○部分由其一造辯論而為判決。
乙、實體方面：
一、上訴人主張：㈠乙○○受僱於戊○○公司，擔任戊○○公司經營之
    戊○○新聞網路平台之責任編輯，於108年10月13日上午10時
    刊登系爭報導，在圖片及說明所示「圖/翻攝自News5Everyw
    here YouTube」中之「News5Everywhere」字樣，設置系爭
    超連結，得以連結至顯示伊姓名、護照號碼、出生年月日、
    國民身分證統一編號、照片等個人資料之護照內頁之系爭A
    影片網址，且未經合理查證，在系爭報導不實記載：「馬來
    鎮警察局長貝隆（Maj.Jess Baylon）指出，女子不認為自
    己的比基尼有問題，聲稱這是自我展示的方式，她覺得相當
    舒適，在台灣也時常這樣穿。」等語（下稱貝隆陳述內容）
    ，已違反個資法規定，並不法侵害伊隱私權及名譽權。㈡被
    上訴人丙○○（下逕稱姓名）於108年10月12日晚間8時10分在
    網路臉書（Facebook）以個人帳號「子迂的蠹酸齋」發布供
    不特定多數人可見之公開貼文：「…原來台灣女孩『甲○○』，
    是個勇於追求人類天然本心的前衛主義者。透過單線型兩件
    式比基尼，讓全世界的男男女女體會到，『甲○○』所表達的訴
    求，是尚不被社會所允許的…甲○○，你是齋主我的英雄！」
    （下稱系爭甲貼文），並附上網路連結，得以連結至顯示伊
    姓名、護照號碼、出生年月日、國民身分證統一編號、照片
    等個人資料之護照內頁、名稱為「Sobrang nipis na bikin
    i」之影片（下稱系爭B影片），亦違反個資法規定，及不法
    侵害伊之隱私權及名譽權。㈢丁○○於108年10月13日下午1時4
    5分在網路臉書個人帳號「丁○○教授/醫師」發布供不特定多
    數人可見公開貼文：「我們小時候想要看到女生的屁股、得
    扒開她的内褲、現在的男生想要看到女生的内褲、得扒開她
    的屁股、時代的變化實在太大、我們也只能適應它了」（下
    稱系爭乙貼文），並附上伊與男友在菲律賓長灘島之照片2
    張，以歧視、侮辱之言行，損害伊人格尊嚴，致伊身處感受
    嚴重冒犯之情境，貶損伊之人格。㈣綜上，被上訴人應賠償
    伊非財產上之損害及為回復名譽之適當處分等情，爰依個資
    法第29條第1項前段、第2項準用同法第28條第2項後段、民
    法第184條第1項前段、第2項、第195條第1項前、後段、第1
    88條第1項、性騷擾防治法第9條第1項、第2項前段規定，求
    為命乙○○等2人應連帶賠償120萬元（其中60萬元係訴之追加
    ）、丙○○、丁○○應分別賠償60萬元各本息，及依序刊登附表
    一、二、三所示之道歉啟事之判決（上訴人逾此部分之請求
    ，非本院審理範圍）。
二、被上訴人各以下列情詞，資為抗辯：
　㈠乙○○等2人部分：系爭報導為爭議時事議題，目的係為提醒大
    眾注意國外對個資保障之觀念、法律制度不同，增進公共利
    益之目的，並以設置系爭超連結之方式，註明係依法明示出
    處，符合媒體查證義務，並未違反個資法，亦未侵害上訴人
    之隱私。系爭報導引用貝隆陳述內容，係翻譯自菲律賓當地
    媒體報導而來，且該等陳述於系爭報導之前，已廣泛可見於
    國内外各家報導，伊已善盡查證義務，並無不法侵害上訴人
    之名譽。
　㈡丙○○部分：系爭甲貼文雖提及上訴人之姓名，惟此僅為姓名
    權之合法使用，且該貼文所附連結之系爭B影片，護照號碼
    末3碼並不清晰，出生年、月、身分證字號、護照照片均不
    清楚，無從辨別，不具有個人資料之可識別性。伊並未違反
    個資法，亦未侵害上訴人之隱私及名譽。
　㈢丁○○未於本院準備程序及言詞辯論期日到場，惟據其提出書
    狀略以：系爭乙貼文僅係描述不同時代的不同現象，並未評
    判任何個人，亦未予以任何評價，非屬歧視、侮辱之言行，
    引用之照片亦有遮掩致大眾難以辨認，上訴人以伊為性騷擾
    為由，訴請伊損害賠償，為無理由。
三、原審就前開部分為上訴人敗訴之判決，上訴人不服，提起上
    訴，並為訴之追加，其上訴及追加之訴聲明：㈠原判決關於
    駁回上訴人後開第㈡至㈦項之訴部分，及該部分假執行之聲請
    均廢棄。㈡乙○○等2人應連帶給付上訴人60萬元，及自起訴狀
    繕本送達翌日起至清償日止，按年息百分之5計算之利息。㈢
    乙○○等2人應連帶將如附表一所示澄清暨道歉啟事以16號字
    體之半版篇幅（高35.5公分，寬26公分）刊登於蘋果日報、
    中國時報、聯合報及自由時報之全國頭版各1日。㈣丙○○應給
    付上訴人60萬元，及自起訴狀繕本送達翌日起至清償日止，
    按年息百分之5計算之利息。㈤丙○○應將如附表二所示道歉啟
    事以文字方式，刊登於其所有臉書「子迂的蠹酸齋」帳號貼
    文頁面15日，並設定閱覽權限為公開。㈥丁○○應給付上訴人6
    0萬元，及自起訴狀繕本送達翌日起至清償日止，按年息百
    分之5計算之利息。㈦丁○○將如附表三所示道歉啟事以文字方
    式，刊登於其所有臉書「丁○○教授/醫師」帳號貼文頁面15
    日，並設定閱覽權限為公開。㈧（追加）乙○○等2人應連帶給
    付上訴人60萬元，及自民事上訴理由四暨變更聲明狀繕本送
    達翌日起至清償日止，按年息百分之5計算之利息。㈨就金錢
    給付部分，願以現金或銀行無記名定期存單供擔保請准宣告
    假執行。乙○○等2人、丙○○均答辯聲明：上訴駁回。乙○○等2
    人就追加之訴答辯聲明為：追加之訴駁回。
四、下列事項為兩造所不爭執，應可信為真實（見本院卷㈡第225
    頁、卷㈠第13頁，並依判決格式增刪修改文句）：
　㈠乙○○受僱於戊○○公司，擔任戊○○公司經營之戊○○新聞網路平
    台之責任編輯，於108年10月13日上午10時刊登系爭報導，
    設置系爭超連結，得以連結至系爭A影片，系爭報導並記載
    貝隆陳述內容（見原審卷第37至61頁）。
　㈡丙○○於108年10月12日晚間8時10分在網路臉書以個人帳號「
    子迂的蠹酸齋」發布系爭甲貼文，並附上網路連結，得以連
    結至系爭B影片（見原審卷第65、385至387頁）。
　㈢丁○○於108年10月13日下午1時45分在網路臉書以個人帳號「
    丁○○教授/醫師」發布系爭乙貼文（見原審卷第69頁）。
　㈣上訴人因至菲律賓長灘島旅遊，身著微型比基尼而遭當地警
    方裁處罰鍰2500披索（下稱系爭事件），菲律賓媒體報導系
    爭事件時，上訴人之護照資料經菲律賓警方提供予該國媒體
    而公開於系爭A、B影片（下合稱系爭影片），而成為新聞報
    導內容之一部分。有系爭影片截圖為證（見原審卷第61、38
    5頁）。　
五、兩造之爭點如下：
　㈠系爭報導、系爭甲貼文設置系爭超結或附上網址，得以連結
    至系爭影片，是否違反個資法規定，且不法侵害上訴人之隱
    私及名譽？上訴人請求乙○○等2人、丙○○賠償非財產上之損
    害及為回復名譽之適當處分，有無理由？
　㈡系爭報導記載貝隆陳述內容，是否不法侵害上訴人之名譽？
    上訴人請求乙○○等2人賠償非財產上之損害，有無理由？
　㈢丁○○張貼系爭乙貼文是否對上訴人為性騷擾及不法侵害上訴
    人之名譽？上訴人請求丁○○賠償非財產上之損害及為回復名
    譽之適當處分，有無理由？
六、茲就本件爭點，說明本院之判斷如下：
　㈠系爭報導、系爭甲貼文設置系爭超結或附上網址，得以連結
    至系爭影片，並未違反個資法規定，亦未不法侵害上訴人之
    隱私權及名譽權，上訴人請求乙○○等2人、丙○○賠償非財產
    上之損害及為回復名譽之適當處分，為無理由：
　⒈乙○○等2人刊登系爭報導、丙○○張貼系爭甲貼文，並未違反個
    資法規定：　
　⑴按所謂個人資料者，係指自然人之姓名、出生年月日、國民
    身分證統一編號、護照號碼、特徵、指紋、婚姻、家庭、教
    育、職業、病歷、醫療、基因、性生活、健康檢查、犯罪前
    科、聯絡方式、財務情況、社會活動及其他得以直接或間接
    方式識別該個人之資料，個資法第2條第1款規定明確。次依
    個資法第2條第3至5款規定，所謂個人資料之蒐集、處理，
    乃係以任何方式取得個人資料、為建立或利用個人資料檔案
    所為資料之記錄、輸入、儲存、編輯、更正、複製、檢索、
    刪除、輸出、連結或內部傳送，而將蒐集之個人資料為處理
    以外之使用者，則為個人資料之利用。又非公務機關（即指
    公務機關以外之自然人、法人或其他團體）對於有關病歷、
    醫療、基因、性生活、健康檢查及犯罪前科等個人資料（下
    稱特種個人資料）外之其他個人資料（下稱一般個人資料）
    ，倘具有特定目的，且係取自於一般可得之來源之情形者，
    得加以蒐集或處理；於其蒐集之特定目的必要範圍內，亦得
    加以利用，甚且於「為增進公共利益所必要」等情形者，則
    更得為蒐集特定目的外之利用，此據個資法第2條第8款、第
    6條第1項前段、第19條第1項第7款前段、第20條第1項但書
    第2款分別規定甚明。所謂一般可得之來源，指透過大眾傳
    播、網際網路、新聞、雜誌、政府公報及其他一般人可得知
    悉或接觸而取得個人資料之管道，此據同法施行細則第28條
    規定明確。簡言之，非公務機關對於一般個人資料，於符合
    前述相關法定條件之情況下，則得為蒐集、處理或利用。
　⑵經查，觀諸系爭影片之截圖，上訴人之護照照片與姓名、護
    照號碼均清晰可見，已具有識別上訴人之功能及作用，核屬
    個資法所稱之一般個人資料。上訴人因系爭事件而廣為新聞
    媒體報導，具有新聞性，此據上訴人自陳在卷（見本院卷㈠
    第308頁），且有相關新聞報導為憑（見本院卷㈡第129至136
    頁、原審卷第233至237頁）。綜觀乙○○撰寫系爭報導內文，
    記載：「菲律賓新聞早在事件爆發後，就大喇喇地將女子與
    男子的護照資料全曝光，連姓名都照得一清二楚，讓網友震
    驚不已；還有不少網友質疑，國外媒體怎能如此大方公布他
    人個資，……『誇張，連護照號碼都不碼一下』、『說真的，可
    以這樣洩漏個資嗎』、『在菲律賓犯罪，個資用新聞放送果然
    先進』」等內容後，始在所放置經馬賽克遮蔽之上訴人護照
    翻拍照片上方註記「▼事件爆發後，當地媒體直接曝光女子
    及男友的護照資料。（圖/翻攝自News5Everywhere YouTube
    ）」等字樣並在「News5Everywhere」字樣處設置系爭超連
    結，以連結至系爭A影片（見原審卷第55至59頁）。系爭甲
    貼文內容則為：「透過在長灘島的勇敢行動，讓全世界的人
    類都知道，原來台灣女孩『甲○○』，是個勇於追求人類天然本
    心的前衛主義者。」、「透過單線型兩件式比基尼，讓全世
    界的男男女女體會到，『甲○○』所表達的訴求，是尚不被社會
    所允許的，但哪個社會運動的偉大情操者不是呢？」、「甲
    ○○，你是齋主我的英雄！」等語，並在「PS.影片為菲律賓
    當地新聞」字句後，並附上網址得以連結至系爭B影片（見
    原審卷第65頁）。兩造不爭執乙○○、丙○○為公務機關以外之
    自然人，渠等各經由公開之網路YOUTUBE平台，取得具有上
    訴人個人資料之系爭影片（見原審卷第61、65頁），當係取
    自於一般可得之來源。而系爭報導內容除報導系爭事件外，
    復說明上訴人之個人資料經菲律賓媒體公開乙事，系爭甲貼
    文則係評論上訴人穿著微型比基尼並表達個人意見（見原審
    卷第65頁），可見乙○○、丙○○取得系爭影片，乃係為了新聞
    傳播或評論系爭事件之特定目的。再者，系爭影片乃菲律賓
    媒體發布（見不爭執事項㈣），又乙○○、丙○○於系爭報導、
    系爭甲貼文設置系爭影片之超連結或附上網址，核係在蒐集
    個人資料之特定目的必要範圍內之個人資料之利用，且與蒐
    集之目的具有正當合理之關聯。上訴人未舉證其已對菲律賓
    媒體就其個人資料有禁止處理或利用，相對於乙○○、丙○○前
    揭新聞傳播或評論系爭事件之特定目的，上訴人對於已被外
    國媒體公布之一般個人資料之禁止處理或利用，亦無更值得
    保護之重大利益。是則乙○○、丙○○取得及利用具有上訴人個
    人資料之系爭影片，符合個資法第19條第1項第7款、第20條
    第1項前段之規定。系爭報導及系爭甲貼文利用具有上訴人
    個人資料之系爭影片，既在蒐集個人資料之特定目的必要範
    圍內，自無庸論以是否有個資法第20條第1項但書規定之例
    外情事，併此敘明。
　⒉乙○○等2人刊登系爭報導、丙○○張貼系爭甲貼文，並無不法侵
    害上訴人之隱私權及名譽權：　
　⑴按大法官釋字第509號解釋闡釋人民之言論自由基本權利應受
    最大限度之維護，但為兼顧對個人名譽、隱私及公共利益之
    保護，法律得對言論自由依其傳播方式為合理之限制。刑法
    第310條第1項及第2項之謗誹罪係保護個人法益而設，同條
    第3項前段規定係對言論內容與事實相符者予以保障。行為
    人雖不能證明言論內容為真實，但依其所提證據資料，認為
    行為人有相當理由確信其為真實者，即不能以誹謗罪之刑責
    相繩。旨在衡平憲法所保障之言論自由與名譽、隱私等基本
    人權而為規範性之解釋，即屬因基本權衝突所為具有憲法意
    涵之法律原則，則為維護法律秩序之整體性，就違法性價值
    判斷上趨於一致，在民事責任之認定上，亦應考量上開解釋
    所揭櫫之概念及刑法第310條第3項、第311條除外規定，作
    為侵害名譽權、隱私權行為阻卻不法事由之判斷準據（參照
    最高法院107年度台上字第584號判決意旨）。其次，國民固
    受有憲法上所保障生活私領域不受侵擾之自由及個人資料之
    自主權，而享有不受他人探知護照內容之個人資料隱私權。
    但為保障新聞自由，於足認特定事件之報導具有一定公益性
    ，為大眾所關切並具有新聞價值之事實，針對新聞自由及個
    人隱私權兩種法益衝突之情形，在不侵害個人得合理期待不
    受侵擾之私人活動領域，且公開內容未逾越依社會通念不能
    容忍之界限下，新聞報導披露個人資料之隱私，尚難謂係不
    法侵害個人之隱私權。再者，民法第195條第1項前段法條所
    保護之隱私，其內涵為個人於其私人生活事務領域，享有不
    受不法干擾，免於未經同意之知悉、公開妨礙或侵犯之自由
    與個人資料自主權，且主張有隱私權之人對於該隱私有合理
    之期待。所謂合理之期待，乃個人所得主張不受侵擾之自由
    ，以得合理期待於他人者為限，亦即不僅其不受侵擾之期待
    已表現於外，且該期待須依社會通念認為合理者（參見司法
    院大法官會議第689號解釋理由）。
　⑵經查，系爭報導及系爭甲貼文設置系爭超連結及附上網址，
    固得連結至具有上訴人個人資料之系爭影片。惟系爭報導設
    置系爭超連結，乃係說明所述「當地媒體直接曝光女子及男
    友的護照資料」之依據，且細繹系爭報導內容，除敘述系爭
    事件外，復論及國外媒體對於系爭事件新聞處理方式，及喚
    醒社會大眾對於維護個人資料之意識，則乙○○等2人辯稱：
    系爭報導為爭議時事議題，目的係為提醒大眾注意國外對個
    資保障之觀念、法律制度不同，增進公共利益之目的，設置
    系爭超連結係為註明出處乙節，堪為可採。足知系爭報導非
    但具有公益性，更具有高度新聞性。又丙○○在系爭甲貼文以
    附上系爭B影片網址之方式，說明其評論系爭事件之依據，
    其內容乃係評論系爭事件，為個人意見表達，並無事實陳述
    ，況系爭事件經新聞媒體普遍報導，自屬係對可受公評之事
    所為評論，無論係對於上訴人行為為正向或負向之意見，均
    未逾言論自由所保障之範疇，難認丙○○張貼系爭甲貼文之評
    論，已達貶損上訴人社會評價之程度。再者，上訴人本於自
    主意識，在菲律賓長灘島之公眾場域穿著微型比基尼，致生
    系爭事件，衡與一般社會事件之當事人係被動或被害之情況
    不同，復非個人基於一般社會生活所生之活動資訊（諸如時
    間、地點、行為），於此種情境下，本難以強調隱私權之絕
    對性，況上訴人之姓名於乙○○、丙○○刊登或發布系爭報導及
    系爭甲貼文之前，經系爭影片以公開護照頁面之方式揭露，
    依社會通念，自難合理期待上訴人之個人資料，不被閱覽系
    爭報導或系爭甲貼文以外之人所知悉。準此，本院權衡比較
    新聞及言論自由、個人隱私權及名譽權保障之二法益衝突之
    結果，認系爭報導、系爭甲貼文設置系爭超結或附上網址，
    得以連結至系爭影片，且丙○○張貼系爭甲貼文，並在文章內
    稱呼上訴人之姓名，非屬對上訴人之隱私及名譽違法之侵害
    。
　⒊上訴人雖主張：系爭報導為單純獵奇之八卦式報導，對於公
    共利益極小，而乙○○等2人利用「台女真實身分曝光」作為
    標題，引導閱聽人點擊系爭超連結以觀看系爭A影片，逾越
    個人資料利用之必要範圍，謀取商業利益，自屬不法侵害上
    訴人之隱私云云。惟系爭報導具有公益性，且設置系爭超連
    結係在蒐集個人資料之特定目的必要範圍內，已如前述。又
    系爭報導以「台女真實身分曝光」為標題，固有引導閱聽人
    點擊閱覽系爭報導，惟非謂所有閱聽人點擊系爭報導即可查
    知具有上訴人個人資料之護照內頁，此觀系爭報導下之留言
    謂：「所以呢？是什麼身分？」、「這樣用標題把人騙進來
    點閱到底有啥意思？!……」等語即明（見原審卷第273、275
    頁），況上訴人復未舉證乙○○等2人以系爭報導謀取之商業
    利益，超逾新聞自由保障之利益，則上訴人上開主張，自不
    足取。
　⒋綜上，乙○○等2人刊登系爭報導、丙○○張貼系爭甲貼文，並未
    違反個資法規定，亦無不法侵害上訴人之隱私權及名譽權，
    則上訴人依個資法第29條第1項前段、第2項準用同法第28條
    第2項後段，及侵權行為法律關係，請求乙○○等2人連帶賠償
    60萬元、丙○○賠償60萬元各本息，並刊登附表一、二之道歉
    啟事，即屬無據。
　㈡系爭報導記載貝隆陳述內容，業經合理查證，並無不法侵害
    上訴人之名譽，上訴人請求乙○○及戊○○公司賠償非財產上之
    損害，為無理由：
　⒈按名譽權之侵害，須行為人故意或過失抑貶他人之社會評價
    而不法侵害他人之名譽，且具有違法性、歸責性，並不法行
    為與損害間有相當因果關係，始成立侵權行為。又行為人所
    陳述之事實雖損及他人之社會評價而侵害他人名譽，然如能
    證明其為真實，或雖不能證明為真實，但依其所提證據資料
    ，足認行為人已盡其合理查證義務而有相當理由確信其為真
    實者，即難謂具有違法性，而令負侵權行為損害賠償責任。
    至行為人就其陳述之事實是否已盡合理查證之義務，應依事
    件之特性，參酌行為人之身分、陳述事實之時地、查證事項
    之時效性及難易度、被害法益之輕重、與公共利益之關係、
    資料來源之可信度等因素加以綜合考量判斷（參照最高法院
    107年度台上字第1673號判決意旨）。次按新聞自由攸關公
    共利益，國家應給予最大限度之保障，俾新聞媒體工作者提
    供資訊、監督各種政治及社會活動之功能得以發揮，不能嚴
    格要求其報導之內容必須絕對正確，否則將限縮其報導空間
    ，造成箝制新聞自由之結果，影響民主多元社會之正常發展
    。故新聞媒體工作者就有關涉及公共利益事務之報導，如經
    合理查證，而依查證所得資料，有相當理由確信其為真實者
    ，縱事後證明其報導與事實不符，亦不能令負侵權行為之損
    害賠償責任；倘依所舉客觀事證，足認於報導當時，有相當
    理由確信其為真實者，亦同（參照最高法院109年度台上字
    第520號判決意旨）。
　⒉經查，系爭事件經菲律賓詢問者報（Inuirer）於108年10月1
    0日報導，報導內容提及：「The tourist, according to B
    aylon, considered it as “a form of expression and of
     feeling comfortable with her body.” The woman also 
    told police it was what she wears normally back in T
    aiwan, Baylon said.」等語（見本院卷㈡第130頁），核與
    系爭報導記載之貝隆陳述內容相符，且系爭報導亦有說明此
    係「綜合外媒報導」（見原審卷第41頁），則乙○○辯稱伊係
    翻譯自菲律賓當地媒體報導，堪為可採。其次，新加坡媒體
    新聞頭條（Head Topics）、我國三立新聞網、聯合新聞網
    於108年10月11日就系爭事件分別報導：「The woman, acco
    rding to Baylon, considered it as “a form of express
    ion and of feeling comfortable with her body.” She a
    lso told police that it was what she wears normally 
    back in Taiwan, Baylon said.」、「馬來鎮警察長貝隆（
    Maj.Jess Baylon）……並透露這位台灣正妹說她在台灣常常
    這樣穿」、「警察局長貝隆（Maj.Jess Baylon）表示，該
    名女遊客認為自己的穿著沒什麼不對，主張這是一種自我展
    現的方式」等語（見本院卷㈡第132、133至134頁、原審卷第
    233頁）。衡以菲律賓詢問者報（Inuirer）、新加坡媒體新
    聞頭條（Head Topics）、三立新聞網、聯合新聞網，均係
    具有相當公信力之媒體，且系爭報導記載之貝隆陳述內容亦
    與新加坡媒體新聞頭條（Head Topics）、三立新聞網、聯
    合新聞網上開記載內容相合，則乙○○等2人辯稱渠等有相當
    理由相信菲律賓當地媒體報導係合於事實而予轉述報導，業
    經合理查證等語，應為可取。乙○○等2人刊登系爭報導前，
    既經向多方媒體查證確認，已善盡合理查證之責，上訴人復
    未舉證乙○○等2人有明顯理由，足以懷疑菲律賓詢問者報所
    為報導之真實性與正確性，而仍予報導，要難以渠等未向馬
    來鎮警察局長貝隆（Maj.Jess Baylon）及上訴人求證貝隆
    陳述內容是否實屬，且無平衡報導，反推系爭報導悖於當時
    查證的國內外媒體報導之內容，則上訴人據此主張乙○○等2
    人未盡合理查證義務云云，委無可採，上訴人復請求傳喚證
    人紀○○，證明系爭報導不實記載貝隆陳述內容云云（見本院
    卷第295至299頁），即無再予調查之必要，併此敘明。又系
    爭報導所載貝隆陳述內容與當時國內外媒體報導內容相符，
    乙○○等2人已盡合理查證義務而有相當理由確信其為真實，
    難認係對上訴人之名譽為不法侵害。
　⒊基上，上訴人依侵權行為之法律關係，請求乙○○等2人連帶賠
    償損害60萬元本息，並刊登附表一之道歉啟事，不應准許。
　㈢丁○○張貼系爭乙貼文並無對上訴人為性騷擾及不法侵害上訴
    人之名譽，上訴人請求丁○○賠償非財產上之損害及為回復名
    譽之適當處分，為無理由：
　⒈按性侵害犯罪以外，對他人實施違反其意願而與性或性別有
    關之行為，以展示或播送文字、圖畫、聲音、影像或其他物
    品之方式，或以歧視、侮辱之言行，或以他法，而有損害他
    人人格尊嚴，或造成使人心生畏怖、感受敵意或冒犯之情境
    ，或不當影響其工作、教育、訓練、服務、計畫、活動或正
    常生活之進行，為性騷擾防治法所稱性騷擾，此據性騷擾防
    治法第2條第2款規定明確。可見性騷擾行為係以「對他人實
    施違反其意願而與性或性別有關之行為」為前提要件。
　⒉經查，丁○○為臺灣婦產科醫學會專科醫師，原為高雄醫學大
    學醫學系婦產科學專任教授及附設醫院主治醫師，於109年8
    月1日退休後接任台北秀傳醫院執行院長，且擔任台灣婦科
    海扶治療醫學會理事長等職，業據丁○○陳明在卷，並有丁○○
    名片、個人網頁資訊可稽（見本院卷㈠第237、241頁、原審
    卷第331頁）。由系爭乙貼文內容（見原審卷第69頁），可
    知丁○○係本於從事婦產科醫師之經驗，以戲謔之方式，表達
    吾人應適應時代的變化，核屬其個人言論及意見之表達，難
    認丁○○張貼系爭乙貼文係對上訴人實施違反其意願而與性或
    性別有關之行為。再者，系爭事件係屬可受公評之事，丁○○
    張貼系爭乙貼文，發表其對系爭事件之評論，縱上訴人對系
    爭乙貼文內容感到不快或感受冒犯，惟此仍屬憲法保障言論
    自由之範圍。依前述法益權衡標準，尚無逾越一般社會生活
    所允許之法秩序範圍，不能認為系爭乙貼文已構成對於上訴
    人性騷擾之言行，亦無不法侵害上訴人之名譽權。準此，上
    訴人依性騷擾防治法第9條第1項、第2條前段，及侵權行為
    法律關係，請求丁○○賠償60萬元本息，並刊登附表三之道歉
    啟事，亦為無理。
七、從而，上訴人依個資法第29條第1項前段、第2項準用同法第
    28條第2項後段、民法第184條第1項前段、第2項、第195條
    第1項前、後段、第188條第1項、性騷擾防治法第9條第1項
    、第2項前段規定，求為命乙○○等2人連帶給付60萬元、丙○○
    、丁○○各給付60萬元各本息，並分別刊登附表一、二、三所
    示之道歉啟事，為無理由，不應准許。原審就該部分為上訴
    人敗訴之判決，並無不合。上訴論旨指摘原判決該部分不當
    ，求予廢棄改判，為無理由，應駁回上訴。上訴人追加之訴
    請求乙○○等2人連帶給付60萬元本息，亦無理由，其假執行
    之聲請，即失所附麗，併予駁回。並依民事訴訟法第78條規
    定，為訴訟費用負擔之判決。
八、本件事證已臻明確，兩造其餘之攻擊或防禦方法及所用之證
    據，經本院斟酌後，認為均不足以影響本判決之結果，爰不
    逐一論列，附此敘明。
丙、據上論結，本件上訴及追加之訴為無理由，爰判決如主文。
中　　華　　民　　國　　110 　年　　8 　　月　　10　　日
                  民事第二十四庭
                      審判長法  官  胡宏文
                            法  官  陳筱蓉
                            法  官  陳心婷
正本係照原本作成。
如不服本判決，應於收受送達後20日內向本院提出上訴書狀，其
未表明上訴理由者，應於提出上訴後20日內向本院補提理由書狀
（均須按他造當事人之人數附繕本）上訴時應提出委任律師或具
有律師資格之人之委任狀；委任有律師資格者，另應附具律師資
格證書及釋明委任人與受任人有民事訴訟法第466 條之1第1項但
書或第2項所定關係之釋明文書影本。如委任律師提起上訴者，
應一併繳納上訴審裁判費。
中　　華　　民　　國　　110 　年　　8 　　月　　10　　日

  　　　　　　　　　　　　　書記官  黃麒倫